臺灣彰化地方法院交通事件裁定　　　　96年度交聲字第1141號
異議人即
受處分人　　甲○○
上列受處分人因違反道路交通管理處罰條例案件，對於交通部公
路總局台中區監理所彰化監理站民國96年11月12日所為之處分（
彰監四字第裁64-L00000000號），聲明異議，本院裁定如下：
    主  文
異議駁回。
    理  由
一、異議要旨略以：民國（下同）96年10月5日11時04分許，異
    議人騎乘P82-509號機車，沿嘉義市○○路行駛，到育人路
    、玉山路、世賢路之交會路口，當時玉山路前方有一紅綠燈
    ，當時為綠燈，異議人前行，在分隔島附近等行駛往來之車
    輛先行，待分隔島之綠燈亮起，異議人再緩緩進入玉山路，
    駛進市區，竟遭警方舉發違規闖紅燈，時係因為當地交通號
    誌複雜，讓外地人誤認燈號誤駛，對於舉發單位及裁決單位
    ，依據道路交通管理處罰條例第53條第1項，認定異議人「
    闖紅燈」之違規，實感不服，為此提出聲明異議。
二、按道路交通管理處罰條例第53條規定：「汽車駕駛人，行經
    有燈光號誌管制之交岔路口闖紅燈者，處新臺幣1千8 百元
    以上5千4百元以下罰鍰。前項紅燈右轉行為者，處新臺幣
    6百元以上 1 千 8 百元以下罰鍰。」
三、經查：
  (一)嘉義市○○路、世賢路、育人路之交會路口，為一特殊交會
    方式，世賢路為南北向，玉山路為東西向，而育人路由西北
    往東南行駛，行駛到上述路口匯入玉山路或世賢路之往來車
    流內，此有電子地圖附卷可證。
  (二)而異議人駕駛機車，沿育人路行駛至上述交會路口時，第一
    個要遵照的紅綠燈，是如附圖育人路上之紅綠燈。異議人辯
    稱該紅綠燈懸在自己頭上而無法注意，此雖然是一般人駕駛
    時常發生之困擾，但異議人還是有義務看清楚頭上燈號為何
    ，或發現玉山路、世賢路往來車輛很多時，應該稍停一下看
    清楚頭上燈號為何，再行駛才是。
  (三)又世賢路往北進入玉山路口以前，在該分隔島上有一紅綠燈
    ，其中比較明顯、且以水平式懸吊的是指示東西（玉山路）
    南北（世賢路）車輛行駛的號誌；至於被告由育人路要進入
    玉山路，所應該遵照的是其中一個比較不明顯、垂直吊在紅
    綠燈燈桿的號誌。異議人應該是誤認玉山路之東西向綠燈，
    貿然進入該路口，卻發現玉山路上東西往來車量頻繁，於是
    在路口稍停一下，被警察拍照舉發。
  (四)異議人確實有闖紅燈之事實，此有警方舉發照片可正，異議
    人只是不滿該路口號誌紊亂，外來民眾不知道要看哪一個號
    誌，以致看錯號誌而罰款。此一抱怨，值得嘉義市警察局交
    通隊或公路總局等單位改進，但若以一般機車騎士之經驗，
    對於陌生的路段，應該會採兩段式左轉，或稍微停留弄清楚
    號誌再行駛，並不是每個人都會誤認號誌而闖紅燈，故綜上
    所述，本件違規事實應堪認定，受處分人所辯尚無可採。從
    而，原處分機關逕引前揭規定，裁處受處分人罰鍰新臺幣
    1800元，核無不法，裁罰數額亦未失當，本件異議為無理由
    ，自應駁回。
四、據上論斷，應依道路交通管理處罰條例第87條第2項、道路
    交通案件處理辦法第19條，裁定如主文。
中　　華　　民　　國　　96　　年　　12 　月　　31　　日
                  交通法庭  法  官  葉明松
以上正本證明與原本無異
如不服本裁定，應於裁定送達後5日內向本院提出抗告狀 (須附
繕本)。
中　　華　　民　　國　　96　　年　　12 　月　　31　　日
                            書記官  于淑真
